# 请教陈版：

提问人：asunshine 时间：2012-09-05 09:42:00
请教陈版： A公司投资设立了B公司，股权比例占50%以上，但公司章程中约定A公司对B公司不参与任何管理活动，无权决定B公司的财务和经营政策，但B公司的产品因为是A公司的原材料，必须销售给A公司。A公司投资B公司的目的是因为B公司有国家规定的特殊资质，且生产的产品是A公司的原材料，请问在这种情况下，是否能以A公司无权决定B公司的财务和经营政策将B公司不纳入合并报表，而且以后这样设立的公司会增加多个，可以都不纳入合并报表吗，谢谢陈版！

回答人：chenyiwei
回复 asunshine 的帖子
在现行合并报表准则下（暂不考虑IFRS 10的可能影响），如果“但B公司的产品因为是A公司的原材料，必须销售给A公司。A公司投资B公司的目的是因为B公司有国家规定的特殊资质，且生产的产品是A公司的原材料”，则应当考虑B公司是否属于一个SPE（特殊目的主体），且其设立目的是为了A公司的经营需要，其经营范围已经由公司章程、协议、法律法规等约定，且A承担了该SPE的绝大多数剩余风险和报酬，因而需要将其纳入合并范围？